【裁判字號】    89,交易,113
【裁判日期】    890713
【裁判案由】    過失傷害
【裁判全文】
臺灣臺南地方法院刑事判決                        八十九年度交易字第一一三號
    公  訴  人  臺灣台南地方法院檢察署檢察官
    被      告  甲○○
右列被告因過失傷害案件，經檢察官提起公訴（八十八年度偵字第一三七七四號），
本院判決如左：
    主  文
甲○○從事業務之人，因業務上之過失傷害人，處有期徒刑伍月，如易科罰金，以
佰元折算壹日。
    事  實
一、甲○○為救護車司機，係以駕駛汽車為業，為從事業務之人，於民國（下同）八
    十八年八月七日下午十七時二十五分許，駕駛車牌號碼ＵＪ─七三四七號救護車
    ，護送車禍傷患欲至奇美醫院，沿台南縣永康市○○○路，由台南縣往台南市方
    向由東向西方向行駛，途經該路段與同路四九○巷交岔路口時，其原應注意汽車
    行進中駕駛人應注意車前狀況，隨時採取必要安全措施；且汽車在劃有分向限制
    線之路段，不得駛入來車之車道內，而依當時情形又無不能注意之情事，竟疏於
    注意及此，因當時中山南路東西向為紅燈，且救護車前方又駛滿車輛，甲○○為
    趕時間，乃將救護車駛往對向車道，意圖在該交岔路口轉為綠燈時可搶先通行，
    嗣行至接近該交岔路口時號誌已轉換為綠燈，對向車道車輛將要前行而來，甲○
    ○即加速行駛，欲在該岔路口駛回原來之車道，迨見在前方同向行駛見綠燈欲左
    轉入四九○巷，由乙○○乘騎之車牌號碼ＮＫＱ─五三五號重型機車時，甲○○
    欲緊急煞車已閃避不及，其救護車乃撞擊機車左側，乙○○人車倒地，致乙○○
    受有脾肝及肝臟裂傷併內出血、左側胸壁裂傷、兩側足部裂傷之傷害。
二、案經乙○○訴由台南縣警察局永康分局報請台灣台南地方法院檢察署檢察官偵查
    起訴。
    理  由
一、訊據被告甲○○對伊於右揭時地駕車肇事之事實，自警訊以迄偵審均供認不諱，
    核與告訴人乙○○在警、偵訊及本院審理中指訴情節相符，並有道路交通事故調
    查報告表一紙，現場相片四幀附卷足資佐證。又告訴人確因本件車禍致受有脾肝
    及肝臟裂傷併內出血、左側胸壁裂傷、兩側足部裂傷之傷害，亦有診斷證明書一
    份附卷可稽，被告雖另以：伊係駕駛救護車運送傷患就醫，伊有開警示燈及蜂鳴
    器，告訴人未避讓才肇生車禍，告訴人亦有過失云云置辯，惟查，被告與告訴人
    之車輛原係同向行駛，此為雙方所不爭執，嗣被告車輛於台南縣永康市○○○路
    與該路四百九十巷交岔路口處為紅燈所阻，且前方又駛滿車輛，被告乃駛入對向
    車道，希冀在燈號轉為綠燈前趕至路口前方以爭取時間，此亦為被告所自承，按
    「汽車行駛時，駕駛人應注意車前狀況，並隨時採取必要之安全措施。」「汽車
    在劃有分向限制線之路段，不得駛入來車之車道內」，道路交通安全規則第九十
    四條第三項、第九十七條第二款分別定有明文，被告身為職業駕駛人，對上開規
    定自屬熟稔，乃其前揭時地駕車經過設有紅綠燈之交岔路口，竟駛入來車之車道
    內，且加速行駛，而未注意車前狀況，以致肇事，被告之行為自有過失甚明，且
    應負肇事全部責任，本件經送台灣省車輛行車事故覆議鑑定委員會鑑定結果，亦
    同此認定，有該會八十九年六月十二日府覆議字第八九０六三七號覆議意見書在
    卷可稽，益徵被告確有過失；雖台南區車輛行車事故鑑定委員會鑑定結果，認告
    訴人於本件事故之發生，因聞警報器未避讓，且未注意車前狀況，為肇事主因，
    被告則為肇事次因，然告訴人於前揭交岔路口燈號轉為綠燈時，欲左轉入四百九
    十巷，其車向為由北向南方向行駛，被逆向行駛之被告車輛自左側撞擊，自屬難
    以防範，尚難認告訴人有何未注意車前狀況之違規，且告訴人係於綠燈時啟動，
    自無法預料被告車輛會由逆向車道而來，是本件車禍之發生與告訴人聽聞警報器
    有無避讓亦無關連，上開鑑定意見尚非可採。被告所辯伊無過失或僅應負肇事次
    因之過失責任云云，顯係事後卸責之詞，殊不足採，又其過失行為與告訴人受傷
    間復有因果關係，從而本件事證已臻明確，被告過失之犯行，洵堪認定。
二、查被告甲○○為救護車司機，係以駕駛汽車為業，為從事業務之人，其因業務上
    之過失致告訴人受傷，核其所為，係犯刑法第二百八十四條第二項之業務過失傷
    害罪。爰審酌被告之品行、應負肇事全部責任之過失程度、致告訴人所受之傷害
    及其肇事後未與告訴人達成民事上之和解及其他一切等情狀，量處如主文所示之
    刑，並諭知易科罰金之折算標準，以資懲儆。
據上論斷應依刑事訴訟法第二百九十九條第一項前段，刑法第二百八十四條第二項，
第四十一條，罰金罰鍰提高標準條例第一條前段，第二條，判決如主文。
本案經檢察官蘇聰榮到庭執行職務。
中    華    民    國      八十九      年      七      月      十三      日
                                臺灣臺南地方法院交通法庭
                                    法  官    黃  光  進
右正本證明與原本無異。
如不服本判決，應於判決送達後十日內向本院提出上訴狀( 應附繕本 )。
                                    書記官    胡  美  娟
中    華    民    國      八十九      年      七      月      十四      日
附錄本案論罪科刑法條全文
刑法第二百八十四條第二項：
從事業務之人，因業務上之過失傷害人者，處一年以下有期徒刑、拘役或一千元以下
罰金。致重傷者，處三年以下有期徒刑、拘役或二千元以下罰金。


司法院資訊處製作；財團法人民間司法改革基金會備份。
